【裁判字號】    87,訴,1191
【裁判日期】    890224
【裁判案由】    煙毒
【裁判全文】
臺灣高雄地方法院刑事判決                        八十七年度訴字第一一九一號
    公  訴  人  臺灣高雄地方法院檢察署檢察官
    被      告  甲○○
    指定辯護人  本院公設辯護人乙○○
右列被告因違反毒品危害防制條例案件，經檢察官提起公訴（八十七年度偵字第五七
五九號）暨移送併審（八十七年度偵字第九三四四號、八十八年度偵字第一五０四四
號），本院判決如左：
    主  文
甲○○連續施用第一級毒品，累犯，免刑。扣案如附表所示之物，均沒收銷燬之。
    事  實
一、甲○○於民國八十二年間因施用毒品等案件，經台灣高等法院高雄法院判處有期
    徒三年四月確定，於八十四年二月十四日假釋出獄，並於八十五年十月三日假釋
    期滿以執行完畢論。其詎仍不知悔改，復基於施用第一級毒品之概括犯意，自八
    十七年一月間某日起至八十七年四月十七日止，連續在高雄縣燕巢鄉車林巷十二
    號之住處，以注射針筒將毒品海洛因注射入體內之方式，施用第一級毒品海洛因
    多次。嗣先後於如附表編號一、二所示之時地，為警查獲，並扣押如附表編號一
    、二所示之物。甲○○於本院裁定「停止戒治，所餘期間付保護管束」後，於交
    付保護管束期間，猶未戒絕毒癮，仍賡續上開犯意，於八十八年五月五日上午某
    時，在上開住處，施用第一級毒品海洛因一次。嗣於同日（五月五日）上午十一
    時許，為警在上址採尿送驗，檢出呈嗎啡陽性反應，而發覺上情。
二、案經高雄縣警察局鳳山分局移送臺灣高雄地方法院檢察署偵查起訴暨高雄縣警察
    局岡山分局移送台灣高雄地方法院檢察署檢察官移送本院併案審理。並經由本院
    裁定送觀察勒戒，認有繼續施用毒品傾向，再裁定送強制戒治，並經本院裁定停
    止戒治後，嗣經本院以其違反保護管束情節重大再裁定撤銷停止戒治，令入戒治
    處所施以強制戒治執行，於八十九年一月二十日戒治期滿。
    理  由
一、訊據被告甲○○供認有於右揭時地連續施用第一級毒品海洛因多次之事實不諱，
    且其於警訊時為警採取之尿液，經高雄縣政府衛生局檢出嗎啡陽性反應，此有該
    局煙毒尿液檢驗成績書三份在卷可憑；又扣押如附表所示之殘有白色粉末之物品
    ，經送檢驗，亦均有海洛因之陽性反應，此有高雄醫學院附設中和紀念醫院檢驗
    報告單附卷可查。此外，復有扣案如附表所示之物可資佐證，其自白與事實相符
    ，本件事證明確，被告犯行堪以認定。
二、查被告犯罪行為後，毒品危害防制條例已於八十七年五月二十日公布，自同年月
    二十二日起施行，以之與行為時之肅清煙毒條例相比較結果，以裁判時之新法即
    毒品危害防制條例之規定有利於被告，自應適用該新法。核被告施用第一級毒品
    海洛因之行為，係犯毒品危害防制條例第十條第一項之施用第一級毒品罪。被告
    於八十七年一月間某日起至同年四月十七日止多次施用第一級毒品之犯行，時間
    緊接，方法相同，顯係基於概括犯意反覆為之；被告於八十八年五月五日上午某
    時施用第一級毒品犯行，業據其供明彼時仍未戒絕毒癮等語在卷，亦係承前開概
    括犯意為之，所犯均係犯罪構成要件相同之罪，顯係基於概括犯意反覆為之，應
    依連續犯之規定以一罪論。被告先後持有第一級毒品海洛因，亦係基於概括之犯
    意，本應以連續持有論，惟持有後進而施用，其持有之低度行為應被施用之高度
    行為所吸收，不另論其持有第一級毒品罪。又被告甲○○於八十二年間因施用毒
    品等案件，經台灣高等法院高雄分院判處有期徒三年四月確定，於八十四年二月
    十四日假釋出獄，並於八十五年十月三日假釋期滿以執行完畢論之事實，此有臺
    灣高雄地方法院檢察署刑案資料紀錄表在卷可憑，茲於執行完畢後五年以內再犯
    有期徒刑以上之罪，為累犯，應依刑法第四十七條之規定加重其刑。至於被告自
    八十七年三月六日經檢察官訊畢具保在外至同年四月十七日某時止，以及八十八
    年五月五日之連續施用第一級毒品海洛因之犯行部分，雖未經提起公訴，惟該部
    分與前開起訴部分，均係基於概括犯意，為連續犯，屬裁判上一罪關係，自為起
    訴效力所及，本院自得併予審理。又被告經本院依毒品危害防制條例第三十五條
    第三款、第二十條第一項規定裁定送觀察勒戒後，認有繼續施用毒品之傾向，再
    裁定施以強制戒治，並經本院於八十七年十月一日裁定停止戒治，所餘期間付保
    護管束；被告於交付保護管束期間，又有繼續施用第一級毒品之行為，違反保護
    管束應遵守事項情節重大，再經本院於八十八年三月二日裁定撤銷停止戒治，令
    入戒治處所施以強制戒治，茲戒治期間已於八十九年一月二十日期滿，此有臺灣
    屏東戒治所停止戒治報告表、受戒人處遇成效報告表、臺灣高雄地方法院檢察署
    八十七年戒護一字第十四號觀護卷宗及本院戒治執行指揮書、回證等在卷可憑，
    爰依毒品危害防制條例第二十三條第一項、第三十五條第三款規定為免刑之判決
    。另扣押之如附表所示殘留海洛因之物，因其上毒品無法與之析離，均係毒品，
    自應依毒品危害防制條例第十八條第一項規定併宣告沒收並銷燬之。
據上論斷，應依刑事訴訟法第二百九十九條第一項但書、毒品危害防制條例第十條第
一項、第二十三條第一項、第三十五條第三款、第十八條第一項前段，刑法第十一條
前段，第二條第一項前段、第五十六條、第四十七條，判決如主文。
中    華    民    國    八十九    年      二      月      二十四      日
                                臺灣高雄地方法院刑事第一庭
                                    法  官    蔡    廣    昇
右正本證明與原本無異。
如不服本判決，應於判決送達後十日內，向本院提出上訴狀。
                                    書記官    張    乃    昇
中    華    民    國      八十九      年      二      月     二十五     日
附表
┌──┬────────┬──────┬───────────────┐
│編號│查獲時間        │查獲地點    │扣押物品                      │
├──┼────────┼──────┼───────────────┤
│ 一 │八十七年三月六日│高雄縣燕巢鄉│殘有海洛因針筒二支            │
│    │上午十一時三十分│車林巷十二號│                              │
│    │許              │            │                              │
├──┼────────┼──────┼───────────────┤
│ 二 │八十七年四月二十│同右        │殘有海洛因吸管一支、殘有海洛因│
│    │日下午四時許    │            │夾鏈袋一個、殘有海洛因注射針筒│
│    │                │            │一個                          │
└──┴────────┴──────┴───────────────┘


司法院資訊處製作；財團法人民間司法改革基金會備份。
